台灣板橋地方法院刑事判決　　　　　　　　　　　　　九十年度易字第三七四五號
　　公　訴　人　台灣板橋地方法院檢察署檢察官
　　被　　　告　甲○○
右列被告因竊盜案件，經檢察官提起公訴（九十年度偵字第一七三四三號），本院判
決如左：
    主  文
甲○○連續於夜間侵入住宅踰越安全設備竊盜，處有期徒刑壹年陸月，並於刑之執行
前令入勞動場所強制工作年。扣案之手電筒壹支沒收。
    事  實
一、甲○○素行不良，有多次竊盜之前科，前於民國（下同）六十一年、六十九年及
    七十九年間皆因竊盜罪，為法院判刑；後又於八十年間再因竊盜案件，經本院判
    處有期徒刑二年六月，並於刑之執行前令入勞動場所強制工作三年確定，而於八
    十四年十二月二十九日因縮短刑期假釋出監，原定縮刑期滿日期為八十六年十一
    月十一日；復於八十五年間因竊盜案件經台灣台北地方法院判處有期徒刑二年，
    並於刑之執行前令入勞動場所強制工作三年確定，同時撤銷前開之假釋，繼續執
    行殘刑一年十月十七日，現正假釋中（不構成累犯）。顯有犯罪之習慣，復不知
    悔改，竟基於意圖為自己不法所有之概括犯意，自九十年八月間起至同年十月四
    日止之日間或夜間，在台北縣新莊市○○路、頭興街或化成路一帶，無故侵入己○○○、丁○○、庚○○、戊○○與乙○○等人之住宅，竊取己○○○等人之女
    用內衣、內褲等物品（竊盜之時間、地點、被害人及竊取之物品等均詳如附表所
    示）。後又基於同前意圖為自己不法所有之概括犯意，於九十年十月十一日凌晨
    二時三十分許之夜間，攜帶其所有之手電筒一支，由台北縣新莊市○○路三十三
    之十五號丙○○住處後面之窗戶打開踰越窗戶之安全設備進入屋內，於房間欲翻
    找財物時，將睡於房間內之丙○○驚醒，並報警查獲而未遂，同時扣得其所有供
    行竊所用之手電筒一支。
二、案經台北縣政府警察局新莊分局報請台灣板橋地方法院檢察署檢察官偵查起訴。
    理  由
一、右揭事實，業據被告甲○○迭於警訊及偵查中供承不諱，並經被害人己○○○、
    丁○○、庚○○、戊○○、乙○○及丙○○等人於警訊中指訴綦詳，復有台北縣
    警察局贓物認領單共五紙在卷可稽。罪證明確，被告犯行洵堪認定。至被告於本
    院審理時對於附表編號一及編號二竊盜部分辯以記不清楚，而編號四竊盜部分則
    以僅偷一、二件云云，顯屬飾卸之詞，不足採信。
二、核被告所為，係犯刑法第三百二十條第一項之竊盜罪（指附表編號一、二、四、
    五部分）、刑法第三百二十一條第一項第一款、第二款於夜間侵入住宅踰越安全
    設備竊盜之罪（指附表編號三部分）及同法第三百二十一條第二項、第一項第一
    款、第二款於夜間侵入住宅踰越安全設備竊盜未遂之罪（指九十年十月十一日竊
    盜部分）。又被告先後多次竊盜之犯行，時間緊接，且犯罪構成要件相同，顯係
    基於概括之犯意為之，為連續犯，應論以一罪（即於夜間侵入住宅踰越安全設備
    竊盜）並加重其刑。爰審酌被告之品行、智識程度及被告之前亦因多次竊盜為法
    院判刑（詳如事實欄所載），卻一再為竊盜之犯行，顯有犯罪之習慣以及被告犯
    罪後坦承犯行等一切情狀，量處如主文所示之刑，以示懲儆。再被告為十八歲以
    上之竊盜犯且有犯罪之習慣，爰併諭知應於刑之執行前令入勞動場所強制工作三
    年，以資矯治。至扣案之手電筒一支係被告所有且供行竊所用，業經被告供明在
    卷，應依法宣告沒收。
據上論斷，應依刑事訴訟法第二百九十九條第一項前段，刑法第五十六條、第三百二
十一條第一項第一款、第二款、第三十八條第一項第二款，竊盜犯贓物犯保安處分條
例第三條第一項第一款、第四條、第五條第一項前段，判決如主文。
本案經檢察官顏世翠到庭執行職務
中    華    民    國    九   十   一    年     六     月      六        日
                            台灣板橋地方法院刑事第二庭
                                法  官  潘  長  生
右正本證明與原本無異。
如不服本判決，應於判決送達後十日內向本院提出上訴狀 (應附繕本) ，上訴於
臺灣高等法院。
                                書記官  王  增  華
中      華      民      國      九 十 一      年    六    月     七     日
附錄本案論罪科刑法條
刑法第三百二十一條：
犯竊盜罪而有左列情形之一者，處六月以上五年以下有期徒刑：
一、於夜間侵入住宅或有人居住之建築物、船艦或隱匿其內而犯之者。
二、毀越門扇、牆垣或其他安全設備而犯之者。
三、攜帶兇器而犯之者。
四、結夥三人以上而犯之者。
五、乘火災、水災或其他災害之際而犯之者。
六、在車站或埠頭而犯之者。
前項之未遂犯罰之。
     附            表
編   號  時        間    竊盜之方法及地點   被   害  人  竊取之物品
   一    九十年八月間    無故侵入台北縣新    己○○○    橘色女用內
         之日間          莊市○○路二二０                衣一件。
                          號之陽台（無故侵
                          入住宅部分未據告
                          訴，起訴書漏未說明）。
   二    九十年八月二十   無故侵入台北縣新    丁○○     白色及橘色女
         三日八時許之日   莊市○○街一之十               用內衣各一件
         間               二號之陽台（無故                  。
                          侵入住宅部分未據
                          告訴，起訴書漏未
                          說明）。
   三    九十年九月十四   由台北縣新莊市化    庚○○     粉紅色及紫色女
         日晚十時許之夜   成路五二四巷五弄               用內衣各一件，
         間               四號二樓後，將鋁               藍色及綠色女用
                          門窗之安全設備打               內褲各一件。
                          開，踰越進入。
                         （起訴書漏載踰越安
   全設備進入行竊）。
   四    九十年九月二十   無故侵入台北縣新莊   戊○○    黃色女用內褲一
         三日八時許之日   市○○街一之十九號             件及咖啡色女用
         間               二樓浴室內（無故侵             內衣七件。
                          入住宅部分未據告訴）
   五    九十年十月四日   無故侵入台北縣新莊   乙○○    橘色女用內衣一
         八時許之日間     市○○路二二０號浴             件。
                          室內（無故侵入住宅
                          部分未據告訴）。
